【裁判字號】    92,訴,196
【裁判日期】    920506
【裁判案由】    偽造文書等
【裁判全文】
臺灣嘉義地方法院刑事判決                          九十二年度訴字第一九六號
    公  訴  人  臺灣嘉義地方法院檢察署檢察官
    被      告  甲○○
右列被告因偽造文書等案件，經檢察官提起公訴（九十二年度偵字第七一八、一０九
六、一九五六號），本院判決如左：
    主  文
甲○○行使偽造私文書，足以生損害於他人，累犯，處有期徒刑壹年拾月。
偽造於切結書上之「陳國忠」署押壹枚，沒收。
    事  實
一、甲○○曾有違反麻醉藥品管理條例及竊盜罪，最近一次係因竊盜罪，經本院以八
    十六年訴字第二四八號判決有期徒刑二年確定，並已於民國八十六年九月十九日
    入監服刑，於八十七年八月二十日縮短刑期假釋出監，於八十八年四月二日假釋
    期滿執行完畢。其竟基於意圖為自己不法所有之概括犯意：
（一）先於九十二年一月十五日上午十一時三十分許，在嘉義市○區○○路三十九號
      大廣角資訊生活館內二樓，見丙○○於該店內利用電腦上網，而將手機（ＮＯ
      ＫＩＡ廠牌，八二五０型，門號000000000號）一支置電腦桌旁，乃
      向前搭訕，並趁機竊取該手機後離去；甲○○食髓知味，於翌日（一月十六日
      ）下午三時許，復至上開店內，找尋利用電腦上網而將手機置於電腦桌旁之顧
      客，並以同一手法先後竊得丁○○所有之手機一支（手機廠牌ＸＧ５Ｄ、序號
      ：000000000000000號，內有ＳＩＭ卡門號00000000
      00號）及乙○○所有之手機一支（手機廠牌ＮＯＫＩＡ，型式為八二五０型
      、序號：000000000000000號，內有ＳＩＭ卡門號00000
      00000號），甲○○為求變現花用，隨即將上開所竊得之乙○○所有手機
      攜至嘉義市○區○○路三五九號吳清輝所經營之「扣應通信行」，並基於偽造
      文書之犯意，向不知情之吳清輝佯稱其為「陳國忠」，欲出售該ＮＯＫＩＡ八
      二五０手機，並於切結書上偽造「陳國忠」署押三枚及偽填身分證號碼、地址
      、電話等資料後，持之行使交付給吳清輝，致使吳清輝不疑有他，而以新台幣
      （下同）二千元價格收購該手機。
（二）嗣於九十二年一月二十九日下午二時十五分許，甲○○騎乘機車行經嘉義市○
      ○○路二四一號「中國信託商業銀行」前，見鮑曉雯所駕駛之車號ＲＯ─九０
      七０號自用小客車右前座上放有內裝現金之牛皮紙袋（內有四十二萬四千元）
      一個，而該車輛之右後車窗未關，遂趁鮑曉雯未注意之際，伸手入內竊取該牛
      皮紙袋，得手後騎乘該機車離去，嗣因鮑曉雯坐於該車輛後座之兒子見狀而告
      知鮑曉雯，鮑曉雯乃委請路旁不詳姓名之女士騎機車追趕，迨追至嘉義市○○
      路○段三八三號前，甲○○遂將該牛皮紙袋丟在地上而逃逸，鮑曉雯乃撿回該
      紙袋後（現金未失竊），並依路人所提供之上開車號向警方報案，而循線查獲
      。
二、案經嘉義市警察局移送暨嘉義市警察局第一分局、第二分局報請台灣嘉義地方法
    院檢察署檢察官偵查起訴。
    理  由
一、右揭犯罪事實已據被告甲○○坦承不諱，並經被害人丙○○、鮑曉雯於警詢及丁
    ○○、乙○○於警詢及偵查中指述歷歷（見第二分局警卷第四至七頁、第二分局
    警卷第八至九頁，第七一八號偵卷第十二頁背面），復經證人謝昇甲、吳清輝於
    警訊時證述明確，且有被害報告單四份、贓物認領保管單一紙及作案用機車照片
    三張、監視錄影照片六張、切結書一紙在卷（見第二分局警卷第十一至十四頁、
    第一分局警卷第十二至十六頁），而該切結書上被告所按捺之指紋經送鑑結果確
    為被告甲○○所有，有內政部警政署刑事警察局編號三五０鑑驗書一紙在卷可資
    佐證（嘉義市警察局警卷第九至十三頁）。足證被告之自白與事實相符，本件事
    證明確，被告犯行洵堪認定。
二、核被告甲○○所為係犯刑法第三百二十條第一項竊盜罪及同法第二百十六條、第
    二百十條之行使偽造私文書罪。被告先後多次竊盜犯行，時間密接，所犯構成要
    件相同，顯係基於概括犯意為之，應依連續犯之規定論處。又被告於切結書上偽
    簽「陳國忠」署押三枚，其中載有「茲收購、、、本人「陳國忠」所有、、、；
    賣方，姓名：陳國忠」之署押各一枚，僅在識別切結書上所載該手機為何人所有
    ，並非以該「陳國忠」簽名之意思為之，自不生偽造署押之問題，惟其餘偽造「
    陳國忠」署押一枚為偽造私文書之部分行為，偽造私文書後持以行使，其偽造之
    低度行為應為行使之高度行為所吸收，均不另論罪。而被告所犯上開竊盜、行使
    偽造私文書罪間，有方法、結果之牽連關係，應依刑法第五十五條之規定，從一
    重之行使偽造私文書罪處斷。另被告曾有違反麻醉藥品管理條例及竊盜罪，最近
    一次係因竊盜罪，經本院以八十六年訴字第二四八號判決有期徒刑二年確定，並
    已於八十六年九月十九日入監服刑，於八十七年八月二十日縮短刑期假釋出監，
    於八十八年四月二日假釋期滿執行完畢，其於有期徒刑執行完畢五年以內，再犯
    本件有期徒刑以上之罪為累犯，依刑法第四十七條規定加重其刑。爰審酌被告於
    偵查中雖否認犯行，惟於本院審理時已坦認犯行，並一再表示願承擔自己之過錯
    ，尚難認全無悔改之意，且被害人鮑曉雯已取回該現金未造成實際損失，及被告
    犯罪動機、目的、智識程度、犯罪手段及所生之危害尚非嚴重等一切情狀，公訴
    人求處有期徒刑二年六月，本院斟酌上述情形認尚屬過重，爰量處如主文所示之
    刑，以示懲儆。另上開切結書一紙上「陳國忠」之署押一枚，應依刑法第二百十
    九條之規定，宣告沒收之。
據上論斷，應依刑事訴訟法第二百九十九條第一項前段，刑法第五十六條、第二百十
六條、第二百十條、第三百二十條、第五十五條、第四十七條、第二百十九條，罰金
罰鍰提高標準條例第一條前段，判決如主文。
本案經檢察官黃正雄到庭執行職務。
中      華      民      國      九十二年      五    月      六      日
                                臺灣嘉義地方法院刑事第一庭
                                    法      官  李  文  輝
右正本證明與原本無異。
如不服本判決，應於判決送達後十日內向本院提出上訴狀（須附繕本）。
                                    書  記  官  林  育  興
中      華      民      國      九十二    年      五    月      九      日
附錄本判決論罪科刑之法條：
刑法第二百十六條：
行使第二百十條至第二百十五條之文書者，依偽造、變造文書或登載不實事項或使登
載不實事項之規定處斷。
刑法第二百十條：
偽造、變造私文書，足以生損害於公眾或他人者，處五年以下有期徒刑。
刑法第三百二十條第一項：
意圖為自己或第三人不法之所有，而竊取他人之動產者，為竊盜罪，處五年以下有期
徒刑、拘役或五百元以下罰金。


司法院資訊處製作；財團法人民間司法改革基金會備份。
